【裁判字號】    97,審訴,2392
【裁判日期】    980420
【裁判案由】    侵權行為損害賠償等
【裁判全文】
臺灣臺北地方法院民事判決            97年度審訴字第2392號
原      告  甲○○
被      告  乙○○
                        樓
上列當事人間請求侵權行為損害賠償事件，本院於民國98年4月6
日言詞辯論終結，判決如下：
    主  文
被告應給付原告新台幣萬元，及自民國九十七年九月四日起至
清償日止按年息百分之五計算之利息。
原告其餘之訴駁回。
訴訟費用由被告負擔十分之三，餘由原告負擔。
本判決得假執行。但被告如以新台幣萬元為原告預供擔保，得
免為假執行。
原告其餘假執行之聲請駁回。
    事實及理由
一、原告主張：被告於民國97年2月13日15時許，在臺北市○○
    區○○街66巷53弄32號2樓，因不滿原告於本院法官執行強
    制點交之際在旁表示意見，竟在法官、書記官、法警、轄區
    員警及施工工人等特定多數人得共見共聞之場合，公然對原
    告辱罵：「幹你老母，這沒妳的事」等語，被告所為已毀損
    原告之名譽，經原告當場要求被告道歉，被告拒不為之。為
    此，爰依民法第195條第1項前段之規定提起本件訴訟等語。
    並聲明：被告應給付原告新台幣（下同）10萬元，及自起訴
    狀繕本送達之翌日起至清償日止按年息5%計算之利息，並願
    供擔保請准宣告假執行。
二、本件被告對原告主張之事實並不爭執，僅稱：願意用2萬元
    與原告和解等語。並聲明：原告之訴及其假行之聲請均駁回
    。如受不利判決，願供擔保請准免為假執行。
三、按不法侵害他人之身體、健康、名譽、自由、信用、隱私、
    貞操，或不法侵害其他人格法益而情節重大者，被害人雖非
    財產上之損害，亦得請求賠償相當之金額，民法第195條第1
    項前段定有明文。又慰藉金之多寡，應斟酌雙方之身分、地
    位、資力與加害之程度及其他各種情形核定相當之數額。其
    金額是否相當，自應依實際加害情形與被害人所受之痛苦及
    雙方之身分、地位、經濟狀況等關係決定之。經查，本件原
    告因被告之行為致其名譽受到毀損，揆諸前開法條所示，被
    告自應賠償原告非財產上之損害。本院審酌原告名譽毀損之
    情形，及原告為台北工專畢業、在營造公司上班、已婚、小
    孩均已成年、母親86歲、父親已往生、擁有多筆股票、數筆
    不動產、1輛汽車；被告國中畢業、在果菜市場賣東西、已
    婚、小孩均已成年、父親已往生、母親已退休、擁有多筆股
    票、數筆不動產等情（參本院98年4月6日筆錄及本院依職權
    查詢之稅務電子閘門財產所得調件明細表），並兩造之身分
    、地位等實際狀況，認原告請求精神慰撫金100,000元尚屬
    過高，應以30,000元為適當公允。
四、綜上所述，本件原告因被告之行為致其名譽毀損，並因而受
    有精神慰撫金30,000元之損害。從而，原告依民法第195條
    第1項前段之規定請求被告給付30,000元，及自起訴狀繕本
    送達之翌日即97年9月4日起至清償日止按年息5%計算之利息
    ，為有理由，應予准許。逾此範圍之請求，為無理由，應予
    駁回。
五、假執行之宣告：
    本判決所命給付之金額未逾500,000元，依民事訴訟法第389
    條第1項第5款規定，應依職權宣告假執行。至原告就敗訴部
    分所為假執行之聲請，因訴之駁回而失所依據，不予准許。
    另被告就原告勝訴部分陳明願供擔保，聲請宣告免為假執行
    ，合於法律規定，爰酌定相當之擔保金額宣告之。
六、訴訟費用負擔之依據：民事訴訟法第79條。
中    華    民    國    98    年    4    月     20    日
                        民事第六庭法  官  林秀圓
以上正本係照原本作成
如對本判決上訴，須於判決送達後20日內向本院提出上訴狀
中    華    民    國    98    年    4    月     20    日
                                  書記官  馮姿蓉


司法院資訊處製作；財團法人民間司法改革基金會備份。
